臺灣彰化地方法院刑事判決　　　　　　　 100年度訴字第64號
公　訴　人　臺灣彰化地方法院檢察署檢察官
被　　　告　陳麒任
選任辯護人　陳世煌律師
　　　　　　黃俊昇律師
上列被告因違反毒品危害防制條例案件，經檢察官提起公訴（99
年度偵字第9753號），本院判決如下：
    主  文
陳麒任共同販賣第二級毒品，累犯，處有期徒刑玖年陸月，未扣
案販賣第二級毒品所得新臺幣萬仟元沒收，如全部或一部不
能沒收時，以其財產抵償之，未扣案之行動電話手機壹支（含門
號0000000000號之SIM卡壹枚）沒收，如全部或一部不能沒收時
，追徵其價額。
    事  實
一、陳麒任前因(1)違反肅清煙毒條例及麻醉藥品管理條例案件，
    經臺灣高等法院臺中分院（以下簡稱：臺中高分院）以82年
    度上訴字第769號判決，各判處有期徒刑3年1月、7月，應執
    行有期徒刑3年6月確定。(2)違反肅清煙毒條例案件，經臺灣
    嘉義地方法院（以下簡稱：嘉義地院）以83年度重訴字第46
    0號判決，判處有期徒刑4年6月確定。(3)違反麻醉藥品管理
    條例案件，經嘉義地院以83年度易字第1063號判決，判處有
    期徒刑3月，嗣經上訴，由臺灣高等法院臺南分院（以下簡
    稱：臺南高分院）以83年度上易字第1385號判決，駁回上訴
    而告確定。其後上開序號(2)、(3)之二罪，經臺南高分院以84
    年度聲字第16號裁定，合併定應執行刑有期徒刑4年7月確定
    。上開三罪經入獄接續執行後，於民國86年5月2日假釋出獄
    。(4)其復於上開假釋期間，因違反毒品危害防制條例案件，
    經嘉義地院以89年度訴字第20號判決，判處有期徒刑1年2月
    確定。其前揭假釋乃遭撤銷，嗣上開序號(4)之罪之宣告刑，
    經與前述序號(1)、(2)、(3)罪之殘刑接續執行後，於95年7月
    13日執行完畢。詎仍不知悔改，明知毒品甲基安非他命係毒
    品危害防制條例所列管之第二級毒品，不得持有、販賣，竟
    仍與姓名不詳綽號「石頭」之成年男子，互為共同販賣甲基
    安非他命牟利之犯意連絡，適孫梅生於99年4月2日上午10時
    53分許，為購買甲基安非他命而以伊持用之門號0000000000
    號行動電話，致電陳麒任所有之門號00 00000000號行動電
    話相約見面時，陳麒任知悉孫梅生之用意仍予允諾會面。隨
    後，孫梅生於同日中午12時28分許抵達彰化縣北斗鎮○○路
    150號附近之全家便利商店後，即以伊上開行動電話致電陳
    麒任之前揭行動電話確定會面地點，經陳麒任告知在鄰近之
    醫院會面後，二人隨即於同日中午12時35分許，在彰化縣北
    斗鎮○○路○段26號之南星醫院會面，經孫梅生表示欲購買
    數量6錢之甲基安非他命，並交付現金新臺幣（下同）3萬3
    千元予陳麒任，陳麒任乃當場予以同意並收下孫梅生交付之
    現款，並請孫梅生在原地等候其前往他處向綽號「石頭」之
    人拿取毒品。不多時陳麒任返回南星醫院後，即當面交付孫
    梅生所購買之甲基安非命，而完成交易一次。其後孫梅生於
    同日中午某時，察覺所購買之甲基安非命數量不足，隨即於
    同日下午1時48分許致電陳麒任之前揭電話告知此事，二人
    乃復於當日下午某時在彰化縣北斗鎮某處廟宇會面，由陳麒
    任補足孫梅生上開購買之不足數量部分。嗣因孫梅生涉嫌販
    賣毒品案件，警方循臺灣雲林地方法院檢察署檢察官向臺灣
    雲林地方法院（以下簡稱：雲林地院）聲請核發通訊監察書
    獲准後，對孫梅生所持用之門號00000000 00號行動電話實
    施通訊監察，而循線查獲上情。
二、案經雲林縣警察局虎尾分局報告臺灣雲林地方法院檢察署呈
    請臺灣高等法院檢察署檢察長令轉臺灣彰化地方法院檢察署
    檢察官偵查後起訴。
    理  由
壹、關於證據能力方面
一、按被告以外之人於審判外之言詞或書面陳述，除法律有規定
    者外，不得作為證據，刑事訴訟法第159條第1項定有明文。
    本案中公訴人所提出證人孫梅生之警詢陳述，屬被告陳麒任
    以外之人於審判外之陳述，因被告及其辯護人不同意作為證
    據，復查無符合法律規定得作為證據之例外情形，自不得作
    為證據，應予排除。
二、次按被告以外之人於偵查中向檢察官所為之陳述，除顯有不
    可信之情況者外，得為證據，刑事訴訟法第159條之1第2項
    定有明文，本條項之規定，係前揭刑事訴訟法第159條第1項
    所定傳聞證據之例外，是被告以外之人於偵查中向檢察官所
    為之陳述，除顯有不可信之情況者外，得為證據。本案中公
    訴人所提出證人孫梅生於檢察官訊問時經具結之證言，被告
    及其辯護人不爭執其證據能力，亦未舉出有何顯不可信之情
    況，是依上述規定，得作為證據。
三、刑事訴訟法上所謂之「證據排除法則」，係指將具有證據價
    值或真實之證據，因取得程序之違法，而予以排除之法則。
    茍司法警察機關於實施通訊監察時，已合於通訊保障及監察
    法第5條第1項所規定之要件，且依法取得法官所核發之通訊
    監察書，基於該通訊監察所取得之證據，即無證據排除法則
    之適用。按有事實足認被告或犯罪嫌疑人有最輕本刑為3年
    以上有期徒刑之罪嫌，並危害國家安全或社會秩序情節重大
    ，而有相當理由可信其通訊內容與本案有關，且不能或難以
    其他方法蒐集或調查證據者，得發通訊監察書。通訊監察書
    ，偵查中由檢察官依司法警察機關聲請或依職權聲請該管法
    院核發，審判中由法官依職權核發，通訊保障及監察法第5
    條第1項第1款、第2項定有明文。查本案公訴人所提出之通
    訊監察證據，係雲林地院就證人孫梅生涉嫌違反毒品危害防
    制條例第4條第1、2項之販賣第一、二級毒品等罪嫌，依雲
    林縣警察局虎尾分局循臺灣雲林地方法院檢察署檢察官之聲
    請，而核准對證人孫梅生持用之門號0000000000號行動電話
    進行監聽所取得之證據，有雲林地院99年度聲監字第135號
    通訊監察書（含監聽電話號碼附表）及相關之通訊監察譯文
    在卷可參。按販賣第一級毒品罪，依毒品危害防制條例第4
    條第1項之規定，其法定本刑為死刑或無期徒刑，得併科2千
    萬元以下罰金；而販賣第二級毒品罪，依同條例第4條第2項
    之規定，其法定本刑為無期徒刑或7年以上有期徒刑，得併
    科1千萬元以下罰金。因毒品交易之犯罪過程，多係透過電
    話聯繫，並以代號、暗碼或隱晦方式暗中進行，其犯罪結果
    係將毒品流入市面，戕害不特定國人之身心健康甚鉅，自屬
    危害社會秩序情節重大，而有相當理由可信犯罪嫌疑人之通
    訊內容要與涉案情節有關，復難以其他方法蒐集或調查證據
    ，又監聽過程中尚查無任何不法或不當侵害人權保障之情事
    ，自屬符合通訊保障及監察法第5條第1項第1款、第2項之規
    定，核係依法所為之監聽，尚無不法取證情事或違背法定程
    序之處。是公訴人所提出之本件監聽證據，具有證據能力。
    再按偵查犯罪機關依法定程序監聽之錄音，應認該監聽所得
    之錄音帶或光碟，始屬調查犯罪所得之證據，但依據監聽錄
    音結果予以翻譯而製作之通訊監察譯文，乃該監聽錄音內容
    之顯示，此為學理上所稱之派生證據，屬於文書證據之一種
    。此於被告或訴訟關係人對其譯文之真實性發生爭執或有所
    懷疑時，法院固應依刑事訴訟法第165條之1第2項規定勘驗
    該監聽之錄音帶或光碟，踐行調查證據之程序，以確認該錄
    音聲音是否為本人及其內容，與通訊監察譯文之記載是否相
    符；然如被告或訴訟關係人對其監聽錄音之譯文真實性並不
    爭執，顯無辨認其錄音聲音之調查必要性。是法院於審判期
    日提示監聽譯文供當事人辨認、表示意見並為辯論者，其程
    式自屬適法（最高法院94年度台上字第4665號、95年度台上
    字第295號、96年度台上字第1869號判決意旨參照）。查被
    告自警、偵訊以迄本院審理時，皆坦承其有如公訴人所提出
    本件監聽譯文所示之通話，亦不爭執該監聽譯文之真實性，
    且該通訊監察譯文，復經本院於審理時踐行證據調查程序，
    是該監聽譯文具有證據能力，本院自得採為認定事實之證據
    。
貳、實體部分
一、訊據被告承認證人孫梅生於99年4月2日上午10時53分許來電
    相約見面，知悉伊之目的要購買毒品，其並於同日中午時分
    ，在彰化縣北斗鎮○○路○段26號之南星醫院與證人孫梅生
    會面，並當場向證人孫梅生收取購買毒品甲基安非他命之款
    項現金3萬3千元等事實，惟矢口否認有販賣甲基安非他命之
    犯行，辯稱：當日其與證人孫梅生見面後，證人孫梅生要其
    幫忙購買毒品，其問證人孫梅生要買多少，證人孫梅生就拿
    出3萬3千元，其即帶著證人孫梅生所交付的錢，至附近廟宇
    找綽號「石頭」之成年男子，拿出錢給「石頭」看，說要購
    買甲基安非他命，當下「石頭」伸手要收錢，其告訴「石頭
    」說：「等你們交易完再給你」，「石頭」就拿3萬3千元之
    甲基安非他命給伊身旁之年輕成年男子，其就載著該年輕男
    子返回南星醫院，抵達醫院時，在車上其對該年輕人以手指
    著證人孫梅生說：該人欲購買毒品。該年輕人就下車交付毒
    品給證人孫梅生，其同時有叫證人孫梅生親自拿錢給該年輕
    人，要他們自己當面核對，但不知道證人孫梅生是沒聽見或
    是他們已經講好了，年輕人就說不用，隨後其在載該年輕人
    返回「石頭」那裡的車上，就把3萬3千元給該年輕人。事後
    證人孫梅生打電話來說數量不足後，其尚自己花了5千元向
    「石頭」買甲基安他命補給證人孫梅生等語。被告之辯護人
    則為被告辯護略謂：本件檢察官起訴被告之主要根據為證人
    孫梅生之供述，但證人孫梅生在檢察官偵訊中經對質後，以
    及於貴院審理中所述，均證稱係請被告代為介紹購買毒品；
    另依被告與證人孫梅生在99年4月2日下午1時48分許之通話
    內容，證人孫梅生亦係對被告說「麻煩你跟我買」，可見證
    人孫梅生是要被告幫忙介紹購買毒品，並無證據證明被告販
    賣毒品給證人孫梅生等語。
二、經查：
  (一)上開犯罪事實，業據證人孫梅生於偵查中在99年9月28日接
    受檢察官訊問時具結證稱：「（問：《提示監察號碼000000
    0000與0000000000行動電話於99年4月2日10時53分4秒通訊
    監察譯文》是否有印象？是與何人的對話？內容為何？）這
    通是我與『全哥』《指被告》的對話，譯文內說『兄要過去
    找你』的兄指的是『全哥』，A《指譯文中之代號》是我，
    譯文內容是我要過去彰化北斗跟『全哥』買《甲基》安非他
    命。」、「（問：《提示監察號碼0000000000與0000000000
    行動電話於99年4月2日12時28分34秒通訊監察譯文》是否有
    印象？是與何人的對話？內容為何？）A是我，這通是我與
    『全哥』的對話，這是接著我們上一通的內容，打這一通電
    話時，我已經到北斗全家，斜對面有一間醫院，我與『全哥
    』是約在那一家醫院見面。」、「（問：《提示監察號碼00
    00000000與0000000000行動電話於99年4月2日13時48分20秒
    通訊監察譯文》是否有印象？是與何人的對話？內容為何？
    ）有，這一通是我與『全哥』的對話，A是我，這一通在講
    我拿的《甲基》安非他命與金額的數量不對，3萬3千元應該
    是拿6錢的《甲基》安非他命，『全哥』只有拿5錢給我，在
    12時28分34秒這通電話之後，我在醫院確實有跟『全哥』拿
    到《甲基》安非他命，我交現金3萬3千元給『全哥』本人，
    我後來回到雲林才知道數量有問題……。」、「（問：這一
    次是『全哥』親自跟你交易或是『全哥』帶其他人跟你交易
    的？）是『全哥』親自跟我交易。」、「（問：為何『全哥
    』說，這一次是他帶你到廟裡跟一個叫『石頭』的人交易？
    ）這一次『全哥』叫我在醫院等一下，但我不知道他去跟誰
    拿的。」、「（問：所以當天是『全哥』跟其他人拿毒品之
    後，再交付毒品給你的？）是」等語甚明（見偵卷第19、20
    頁），亦即證人孫梅生有於99年4月2日上午10時53分許，為
    購買毒品甲基安非他命而先致電被告相約見面，二人再於同
    日中午時分在彰化縣北斗鎮之某處醫院會面，由證人孫梅生
    交付3萬3千元給被告，要購買等值數量之甲基安非他命，被
    告於收受證人孫梅生交付之上開現金後，即暫時離去前往他
    處取得毒品後，再返回醫院親自交付毒品給證人孫梅生。
  (二)參諸證人孫梅生於本院審理時具結證稱：伊本身因涉嫌販賣
    毒品，所以一次要購買3萬3千元之甲基安非他命；另伊在檢
    察官偵訊之前，可以分清楚購買毒品之對象，且伊當日在醫
    院跟被告見面時，有對被告說要購買多少金額、數量之甲基
    安非他命，被告並在當日就補給伊不足的數量，伊於偵查中
    所述並無故意陷害被告之情形等語（見本院卷第61頁及背面
    ）。衡及證人孫梅生自身涉嫌販賣毒品，顯見伊對於毒品交
    易之對象為何人一情，自屬知之甚詳而無誤認之虞；且伊前
    開證述毒品交易之時間、地點，又核與本件通訊監察所示之
    對話時間，及Google地圖所示南星醫院之位置吻合，此有該
    通訊監察書、通訊監察譯文（見本院卷第38至41頁），及
    Google地圖1份（見彰化地檢署99年度偵字第9753號卷第12
    頁）等在卷可稽。另被告於本院審理時亦承認證人孫梅生當
    日來電目的係要購買毒品，並於見面後，收取證人孫梅生交
    付之3萬3千元等情（見本院卷第65頁背面）。足見證人孫梅
    生前述向被告購買毒品甲基安非他命之交易情節，洵屬伊親
    身經歷，復與事實相符，應可採信。是被告之辯護人辯護略
    謂本件尚乏證據證明一節，核無可採。
  (三)被告雖以上開情詞置辯，惟查，證人孫梅生於上揭偵查期日
    先為前開證述後，固然在檢察官緊接訊問被告，經聽聞被告
    供稱：「當天是孫梅生（偵訊筆錄誤載為「陳麒任」）在醫
    院拿3萬3千元給我，然後我去找『石頭』，『石頭』叫一個
    年輕人跟我上車，到醫院時由那個年輕人拿毒品給孫梅生（
    偵訊筆錄誤載為「陳麒任」），我也有一起去醫院，3萬3千
    元孫梅生是拿給我，之後我去找『石頭』，『石頭』看到3
    萬3千元後，將《甲基》安非他命拿給年輕人，再由我開車
    載那個年輕人，由那個年輕人拿給孫梅生」等語之後，而改
    口證稱：「確實是像被告所講的一樣」（見偵卷第21頁），
    亦即謂毒品係由綽號「石頭」指派之年輕人交付給伊云云。
    證人孫梅生於本院審理時固另證稱：伊當日到醫院後，上被
    告的車在那邊等，被告在車上有與對方連絡，伊在車上把錢
    交給被告，後來年輕人來了，被告下車把錢給那年輕人，那
    年輕人就把毒品給伊等語（見本院卷第59頁背面、第60頁背
    面、第62頁背面）。然對照被告於99年8月9日之警詢陳述，
    係供稱：這次毒品交易，是我帶孫梅生至附近之廟宇跟藥頭
    （綽號石頭）交易等語（見警卷第4頁），根本未提及有所
    謂交付毒品給證人孫梅生之年輕人。再者，被告於本院係辯
    稱：由其駕車前往綽號「石頭」處，再由其駕車載「石頭」
    指派之年輕人攜帶毒品返回南星醫院，由該年輕人交付毒品
    予證人孫梅生云云；與證人孫梅生於本院證稱之：係伊與被
    告在醫院等後，經被告連絡後，該年輕人始自行前來醫院云
    云，亦互有歧異。倘若果有被告所為上開辯解及證人孫梅生
    所證述此部分之情事，則衡情自無可能被告先後之供述會有
    不同，且被告及證人孫梅生就同一事實之說法會南轅北轍。
    按此，可見被告辯稱係由「石頭」指派之年輕人出面交易毒
    品云云，洵屬虛構杜撰，而證人孫梅生之附和其說，亦屬囿
    於情誼之迴護之詞，皆無足採信。至於證人孫梅生與被告各
    自持用之前揭行動電話，於99年4月2日下午1時48分20秒之
    際之通話內容，雖有：「A（指證人孫梅生，下同）：我剛
    才去買，你去店裡拿，你拿多少給我？B（指被告，下同）
    ：你說按怎。A：我剛才去店裡麻煩你跟我買嘿阿。B：嘿。
    ……」等對話（見本院卷第40頁第3通），但因其等間之對
    話簡略隱晦，自難僅憑證人孫梅生於電話中說「我剛才去店
    裡麻煩你跟我買嘿阿」等語，即資為被告未參與販賣甲基安
    非他命之認定。
  (四)承上所述，被告有於前揭時、地，接受證人孫梅生購買3萬3
    千元甲基安非他命之要約，並收受證人孫梅生交付之該價金
    ，進而將該等價金交予綽號「石頭」之成年男子，復自綽號
    「石頭」處取得等值之毒品甲基安非他命，再將該毒品交付
    予證人孫梅生收受而完成交易一次等情，可以認定。按「現
    行刑法關於正犯、從犯之區別，係以其主觀之犯意及客觀之
    犯行為標準，凡以自己犯罪之意思而參與犯罪，無論其所參
    與者是否係犯罪構成要件之行為，皆為正犯，其以幫助他人
    犯罪之意思而參與犯罪，其所參與者，苟係犯罪構成要件之
    行為，亦為正犯，必以幫助他人犯罪之意思而參與犯罪，其
    所參與者又為犯罪構成要件以外之行為，始為從犯。故共同
    實施犯罪行為之人，在合同意思範圍以內，各自分擔犯罪行
    為之一部，相互利用他人之行為，以達其犯罪之目的者，即
    應對於全部所發生之結果，共同負責。」，最高法院有92年
    度台上字第5407號判決意旨可循。因本件被告所為，已觸及
    販賣毒品之合意、收受價金及交付毒品等毒品交易之必要之
    點，自屬參與販賣毒品之構成要件行為，是被告辯稱僅係幫
    助證人孫梅生購買毒品甲基安非他命云云，並無可採。
  (五)按販賣毒品之所謂販賣行為，於行為人主觀上有營利意圖，
    且客觀上有販入或賣出毒品行為，即足構成，至於實際上是
    否已經獲利，則非所問（最高法院93年度台上字第1651號判
    決意旨參照）。又販賣甲基安非他命，本無一定價格，各次
    買賣之價格，當亦各有差異，隨供需雙方之資力、關係之深
    淺、需求之數量、貨源之充裕與否、販賣者對於資金之需求
    如何即殷切與否，以及政府查緝之態度，進而為各種不同之
    風險評估，而為機動性之調整，是其價格標準，自非一成不
    變，且販賣者從各種「價差」或「量差」或係「純度」謀取
    利潤方式，或有差異，然其所圖利益之非法販賣行為目的，
    則屬相同，並無二致。本案被告與綽號「石頭」之人所為上
    開販賣甲基安非他命之犯行，雖未能查得其獲利情形，惟毒
    品危害防制條例所處罰之「販賣」毒品罪，所著重者為在主
    觀上有藉以牟利之惡性，販毒者「營利」之意圖係從客觀之
    社會環境、情況及證人、物證等資料，依據證據法則綜合研
    判認定。衡諸甲基安非他命量微價高，且依一般社會通念以
    觀，販毒行為在通常情形下，均係以牟利為其主要誘因及目
    的。從而，舉凡其有償交易，尚難因無法查悉其販入價額，
    以作為是否高價賣出之比較，即委無營利之意思，而阻卻販
    賣犯行之追訴。本案被告確有如上所述之販賣毒品行為，已
    經調查屬實，是本案即使未能查知被告販賣毒品之獲利情形
    ，但揆諸上述，被告係意圖營利而販賣第二級毒品，則要無
    疑義。
  (六)綜上所述，本案事證明確，被告所為辯解不足採信，其所為
    販賣第二級毒品甲基安非他命一次之犯行，堪以認定。
三、論罪科刑部分：
  (一)按甲基安非他命為毒品危害防制條例第2條第2項第2款所列
    管之第二級毒品，不得非法持有、販賣。核被告所為，係犯
    毒品危害防制條例第4條第2項之販賣第二級毒品既遂罪。其
    為販賣而持有第二級毒品之低度行為，已為其販賣第二級毒
    品之高度行為所吸收，不另論罪。被告就本件犯行，與姓名
    不詳綽號「石頭」之成年男子間，有犯意聯絡及行為分擔，
    皆為共同正犯。又查被告曾因(1)違反肅清煙毒條例及麻醉藥
    品管理條例案件，經臺中高分院以82年度上訴字第769號判
    決，各判處有期徒刑3年1月、7月，應執行有期徒刑3年6月
    確定。(2)違反肅清煙毒條例案件，經嘉義地院以83年度重訴
    字第460號判決，判處有期徒刑4年6月確定。(3)違反麻醉藥
    品管理條例案件，經嘉義地院以83年度易字第1063號判決，
    判處有期徒刑3月，嗣經上訴，由臺南高分院以83年度上易
    字第1385號判決，駁回上訴而告確定。其後上開序號(2)、(3)
    之二罪，經臺南高分院以84年度聲字第16號裁定，合併定應
    執行刑有期徒刑4年7月確定。上開三罪經入獄接續執行後，
    於86年5月2日假釋出獄。(4)其復於上開假釋期間，因違反毒
    品危害防制條例案件，經嘉義地院以89年度訴字第20號判決
    ，判處有期徒刑1年2月確定。其前揭假釋乃遭撤銷，嗣上開
    序號(4)之罪之宣告刑，經與前述序號(1)、(2)、(3)罪之殘刑接
    續執行後，於95年7月13日執行完畢等節，有臺灣高等法院
    被告前案紀錄表1份在卷可按。其於上開徒刑執行完畢後，5
    年以內故意再犯本件有期徒刑以上之罪，為累犯，應依刑法
    第47條第1項規定，就法定刑中之有期徒刑及罰金刑部分加
    重其刑（按無期徒刑部分，依刑法第65條第1項之規定，係
    不得加重）。
  (二)爰審酌被告除上述累犯前科，另有違反麻醉藥品管理條例之
    犯罪前科，有前揭臺灣高等法院被告前案紀錄表在卷可參，
    素行不佳，其竟仍不知檢點行徑，與綽號「石頭」之人共同
    意圖營利而販賣甲基安非他命，助長毒品氾濫，有害國人身
    心健康及社會治安；復於犯後否認犯行，未有悔意，犯後態
    度欠佳；暨斟酌其犯罪之動機、目的、手段、販賣之數量、
    所造成之危害等一切情狀，檢察官於本院審理時雖以言詞，
    求為對被告量處有期徒刑12年，然本院於審酌上情後，認檢
    察官之求刑尚嫌過重，乃核情量處如主文所示之刑。
  (三)沒收部分：
  1.被告就本件販賣甲基安非他命所得之金錢3萬3千元，為其與
    共同正犯綽號「石頭」之人之犯罪之所得，應依毒品危害防
    制條例第19條第1項之規定宣告沒收，如全部或一部不能沒
    收時，以其財產抵償之（因金錢無從追徵其價額）。雖最高
    法院94年度台上字第7421號、95年度台上字第925號等判決
    意旨略謂：共同正犯之犯罪所得為新臺幣時，係合併計算，
    故各共同正犯之間係採連帶沒收主義，於裁判時僅諭知連帶
    沒收，不得就全體共同正犯之總所得對各該共同正犯分別重
    複諭知沒收等語。惟查，本件被告固與綽號「石頭」之人為
    共同正犯，但因檢察官本件起訴之對象，僅限於被告一人而
    已，亦即本院僅能就起訴之被告為審判，而不能就該姓名不
    詳綽號「石頭」之人為審判，否則即有刑事訴訟法第379條
    第12款之未受請求事項予以判決之違法。因本院就本件犯罪
    事實，所認定為共同正犯之該不詳姓名綽號「石頭」之人，
    不在本件審判範圍，則在對該人未諭知主刑之下，自無從為
    從刑之宣告。基此理由，本院乃不予應連帶沒收之諭知，特
    此敘明。
  2.另被告供其本件販賣甲基安非他命聯絡使用行動電話手機1
    支（含門號0000000000號SIM卡1枚），被告自承係其所持用
    ，僅辯稱忘記為何人所有云云（見本院卷第66頁），然因行
    動電話手機及其門號，因不具備一身專屬之權利特徵，且縱
    使未向電信公司變更申用人之名義，仍得以在市面上作為交
    易標的而自由流通。被告持用該門號、手機，卻不知為何人
    所有，殊與常情有違，是本件之手機及門號，應屬被告所有
    無訛。被告供本件犯罪所用之上開行動電話手機及SIM卡，
    雖未經扣案，但既不能證明已滅失，自仍應依前揭規定宣告
    沒收，如全部或一部不能沒收時，並追徵其價額。
據上論斷，應刑事訴訟法第299條第1項前段，毒品危害防制條例
第4條第2項、第19條第1項，刑法第11條、第28條、第47條第1項
，判決如主文。
本案經檢察官高宏銘到庭執行職務。
中    華    民    國   100    年    5     月    5     日
                  刑事第三庭    審判長法  官  李進清
                                      法  官  洪志賢
                                      法  官  陳銘壎
以上正本證明與原本無異。
如不服本判決應於收受判決後10日內向本院提出上訴書狀，並應
敘述具體理由；其未敘述上訴理由者，應於上訴期間屆滿後20日
內向本院補提理由書(均須按他造當事人之人數附繕本)「切勿逕
送上級法院」。
中    華    民    國   100    年    5     月    5     日
                                      書記官  楊筱惠
附錄本案論罪科刑法條全文
毒品危害防制條例第4條第2項
製造、運輸、販賣第二級毒品者，處無期徒刑或七年以上有期徒
刑，得併科新臺幣一千萬元以下罰金。